【裁判字號】    97,交聲,386
【裁判日期】    970609
【裁判案由】    聲明異議
【裁判全文】
臺灣臺南地方法院交通事件裁定         97年度交聲字第386號
移送機關    交通部公路總局嘉義區監理所麻豆監理站
異議人即
受處分人    甲○○
上列受處分人因違反道路交通管理處罰條例案件，對於交通部公
路總局嘉義區監理所麻豆監理站民國97年3月24日所為之裁決處
分（處分案號：麻監裁罰字第裁75-M00000000號），聲明異議，
本院裁定如下：
    主  文
異議駁回。
    理  由
一、原處分意旨略以：異議人即受處分人甲○○（下稱異議人）
    駕駛之牌照號碼2958-LV號自用一般小客車，於民國（下同
    ）96年12月30日14時53分，在台南縣山上鄉縣道178線、南
    182線之交叉路口，因駕駛行經有燈光號誌管制之交岔路口
    闖紅燈，經警當場製單舉發，嗣經交通部公路總局嘉義區監
    理所麻豆監理站（下稱移送機關）依道路交通管理處罰條例
    第53條第1項及第63條第1項第3款等規定，裁處罰鍰新台幣
    2,700元，並記違規點數3點。
二、本件聲明異議意旨略以：異議人於上開時、地駕車係由大內
    鄉往善化鎮方向行駛，屬在紅燈右轉，卻遭警方解讀為闖紅
    燈，並未穿越綠燈車道，僅是插隊匯入綠燈車道，又警方在
    適用道路交通管理處罰條例第53條沒有明確之標準，無法使
    人民信服，為此，聲明異議等語。
三、按汽車駕駛人，行經有燈光號誌管制之交岔路口闖紅燈者，
    處以新臺幣1千8百元以上5千4百元以下罰鍰，並計違規點數
    3點。道路交通管理條例第53條第1項及第63條第1項第3款分
    別定有明文。
四、經查：
（一）異議人遭警舉發，於上開時、地，駕駛牌照號碼2958-LV
      號一般自用小客車，在台南縣山上鄉縣道178線、南182線
      之交叉路口，有闖紅燈直行之違規行為，有臺南縣警察局
      96年12月30日南縣警交字第M00000000號舉發違反道路交
      通管理事件通知單1份附卷可稽。
（二）異議人雖辯稱於上開時間駕車行經台南縣山上鄉縣道與南
      182縣之交叉路口，係在紅燈處右轉，並無闖紅燈之行為
      云云，然異議人駕駛之上開車輛所行經之路口為Y字型路
      口，路口交通號誌為二時相號誌-縣道178線為第一時相號
      誌（善化-山上）、南183線為第二時相號誌（大內-善化
      ），異議人駕車由大內往善化方向係於紅燈時行駛，闖紅
      燈違規事實明確，非紅燈右轉，有台南縣警察局新化分局
      97年1月8日南縣化警四字第0970000224號函1份附卷可參
      ；況由台南縣警察局新化分局97年4月22日南縣化警四字
      第0970004647號函檢附違規地點之現場簡圖1份觀之，由
      南182線大內鄉由東向西往善化鎮方向，至與縣道178線交
      會之交叉路口，該二道路會衝略成「Ｙ」字型狀，揆之上
      開道路交岔情形，大內鄉由東向西往善化鎮方向係斜向直
      行，並非轉彎道路甚明，是異議人之違規行為，並不該當
      於違反紅燈禁止右轉規定，異議人辯稱其行為係紅燈右轉
      云云，洵屬無據。
五、綜上所述，異議人於前揭時、地有闖紅燈之違規事實，應堪
    認定。則移送機關據以援引道路交通管理處罰條例第53條第
    1項、第63條第1項第3款及違反道路交通管理事件統一裁罰
    標準表之規定，裁處異議人罰鍰新台幣2,700元，並記違規
    點數3點，核無違誤或不當。從而，本件異議為無理由，應
    予駁回。
六、據上論斷，應依道路交通管理處罰條例第87條第2項、道路
    交通案件處理辦法第19條，裁定如主文。
中    華    民    國    97    年    6     月    9     日
                      交通法庭  法  官  陳淑勤
以上正本證明與原本無異。
如不服本裁定應於送達後5日內向本院提出抗告狀。
                                書記官  陳金堂
中    華    民    國    97    年    6     月    9     日


司法院資訊處製作；財團法人民間司法改革基金會備份。
